臺中高等行政法院裁定
                                     111年度交上字第77號
上  訴  人  林俊良                                    
被 上訴 人  臺中市交通事件裁決處                 

代  表  人  黃士哲             
上列當事人間交通裁決事件，上訴人對於中華民國111年6月15日
臺灣臺中地方法院110年度交字第438號行政訴訟判決，提起上訴
，本院裁定如下：
    主  文
一、上訴駁回。
二、上訴審訴訟費用新臺幣750元由上訴人負擔。
　　理  由
一、按對於交通裁決事件之判決提起上訴，非以其違背法令為理
    由，不得為之，且應於上訴理由中表明原判決所違背之法令
    及其具體內容之事由，或表明依訴訟資料可認為原判決有違
    背法令之具體事實之事由，行政訴訟法第237條之9第2項準
    用第235條第2項及第236條之1規定甚明。是對於地方法院交
    通裁決事件之判決上訴，非以其違背法令，且於上訴理由中
    表明上開事由之一者，即屬不應准許，自應認為不合法而駁
    回之。又依同法第237條之9第2項準用第236條之2第3項、第
    243條第1項規定，判決不適用法規或適用不當者，為違背法
    令；而判決有第243條第2項所列各款情形之一者，為當然違
    背法令。故當事人對於地方法院交通裁決事件之判決上訴，
    依行政訴訟法第237條之9第2項準用第236條之2第3項、第24
    3條第1項規定，以判決有不適用法規或適用不當為理由時，
    其上訴狀或理由書應表明原判決所違背之法令及其具體內容
    ；若係成文法以外之法則，應揭示該法則之旨趣，倘為司法
    院解釋，則為揭示該解釋之字號或其內容。另以行政訴訟法
    第237條之9第2項準用第236條之2第3項、第243條第2項所列
    各款情形為理由時，其上訴狀或理由書，應揭示合於該條項
    各款之事實。上訴狀或理由書如未依此項方法表明者，即難
    認為已對交通裁決事件判決之違背法令有具體指摘，其上訴
    自難認為合法。
二、事實概要：上訴人於民國110年9月6日10時40分許，駕駛所
    有號牌222-CQA號普通重型機車（下稱系爭車輛），行經臺
    中市北區環中路與長生巷口（下稱違規地點)，因「闖紅燈
    （環中左轉長生）」之違規行為，由臺中市政府警察局交通
    警察大隊員警（下稱舉發機關）認定違反道路交通管理處罰
    條例（下稱道交條例）第53條第1項規定，當場製開第GUO26
    5045號舉發違反道路交通管理事件通知單（下稱舉發通知單
    ）予以舉發。上訴人於110年9月7日提出不服舉發之申訴，
    經臺中市交通事件裁決處（下稱裁決機關）查明本件違規事
    件情節屬實，於110年10月4日以中市交裁申字第1100079692
    號函復上訴人。嗣裁決機關認定上訴人有上開違規事實，依
    道交條例第53條第1項、第63第1項第3款及「違反道路交通
    管理事件統一裁罰基準及處理細則」（下稱處理細則）第41
    條、第43條、第44條、第67條之規定，於110年10月6日以中
    市裁字第68-GUO265045號裁決書（下稱原處分），裁處上訴
    人罰鍰新臺幣（下同）1,800元，並記違規點數3點。上訴人
    不服，向臺灣臺中地方法院行政訴訟庭提起訴訟，經原審法
    院以110年度交字第438號行政訴訟判決（下稱原判決）駁回
    。上訴人不服原判決，遂提起本件上訴。
三、上訴意旨略以：
　㈠上訴人行經環中路與長生巷交岔路口，環中路之路樹樹葉、
    樹枝繁密，完全遮擋到機車道騎士判別紅綠燈之視線，兩段
    式左轉必須要行走左轉專用道，無法先到道路偏中間的地方
    確認右方有無紅綠燈再走左轉專用道，停止線被白色條紋線
    劃分開，增加當下判別難度。被擋住的紅綠燈再到現場查看
    ，需要極近距離才能看到。
　㈡一審以GOOGLE街景地圖判斷有無路樹遮擋紅綠燈，畫面非當
    日日期及情況，應以當日或近期員警現場拍攝照片為準，被
    上訴人提供之答辯資料中有嗣後拍攝之照片，右側被路樹樹
    葉、樹枝擋住的照片。
　㈢聲明：
　　⒈原處分撤銷、原判決廢棄。
　　⒉訴訟費用由被上訴人負擔。
四、本院的判斷：
　㈠經查，原審法院已勘驗調查被上訴人所提出之採證光碟，並
    作成勘驗筆錄附卷為證（見原審卷第83至84頁），勘驗結果
    認上訴人確有騎乘系爭車輛行經違規地點，且未遵行號誌指
    示，於環中路一段往東方向行駛，於號誌顯示為紅燈時左轉
    長生巷往潭子區甘水路方向行駛之違規事實，認定上訴人符
    合道交條例第53條第1項規定之違規態樣，並依附卷GOOGLE
    實景地圖（見原審卷第48頁）認定系爭違規地點之路口醒目
    位置均已設置有燈光號誌，且上訴人行經系爭違規地點之路
    口自應受環中路一段行向號誌之管制，該路口號誌並無遭樹
    枝阻擋之情形等節，且有舉發機關員警之答辯報告表（見原
    審卷第65頁）、當日員警密錄器擷取畫面（見原審卷第47頁
    、第67至68頁）、系爭違規地點之路口照片（見原審卷第69
    頁）附卷可稽，應堪認定。經核原判決業已詳細論述其事實
    認定之依據及得心證之理由，並指駁上訴人之主張何以不足
    採之理由，核與卷證資料相符，且無悖於證據法則、經驗法
    則及論理法則，原判決認事用法並無違誤，亦無判決違背法
    令，或理由不備之事由。
　㈡上訴人雖以前詞置辯，然無非係重述前已提出且為原判決指
    駁不採之主張，並就原審取捨證據、認定事實之職權行使指
    摘其為不當，而重述原審程序已提出且為原判決指駁不採之
    主張，復以歧異見解而為爭執，而非具體表明合於不適用法
    規、適用法規不當、或行政訴訟法第243條第2項所列各款之
    事實，難認對原判決之如何違背法令已有具體之指摘。依首
    開規定及說明，應認其上訴為不合法，應予駁回。　
五、又按交通裁決事件之上訴，行政法院為訴訟費用之裁判時，
    應確定其費用額，此觀行政訴訟法第237條之9第2項準用第2
    37條之8第1項規定即明。本件上訴人對於交通裁決事件之上
    訴，既經駁回，則上訴審訴訟費用750元自應由上訴人負擔
    ，爰併予確定如主文第2項所示。
六、結論：本件上訴不合法。
中　　華　　民　　國　　111 　年　　9 　　月　　20　　日
　  　　　　臺中高等行政法院第二庭
                  　　審判長法  官　劉錫賢　
                            法  官  林靜雯　　
                            法  官  楊蕙芬　　
以上正本證明與原本無異。
本裁定不得抗告。
中　　華　　民　　國　　111 　年　　9 　　月　　20　　日
                              書記官　林昱妏